臺灣高雄地方法院刑事判決　　　　　　　　　　　　九十一年度易字第一五八號
　　公　訴　人　臺灣高雄地方法院檢察署檢察官
　　被　　　告　甲○○
右列被告因違反毒品危害防制條例案件，經檢察官提起公訴（九十一年度偵字第五六
九七號），本院判決如左：
    主  文
甲○○持有第一級毒品，累犯，處有期徒刑陸月，如易科罰金，以佰元折算壹日。
扣案海洛因陸包（淨重柒點陸伍公克、包裝重壹點伍貳公克），沒收銷燬之。扣案鐵
壹個、鐵盒壹只，均沒收。
    事  實
一、甲○○曾於民國八十六年間因搶奪、竊盜案件，經最高法院、台灣高等法院高雄
    分院分別判處有期徒刑一年二月、八月確定，又於八十七年間因竊盜案件，經本
    院判處有期徒刑六月，三罪經定應執行刑，於八十九年一月二十六日縮刑假釋期
    滿執行完畢。猶不知警惕，明知海洛因為政府明令公告查禁之第一級毒品，仍於
    九十一年三月五日十六時許，在高雄市○○區○○路、明誠路口，由年籍姓名不
    詳年約五十多歲綽號「黑人」之男子，無償受讓附有磁鐵一個、以鐵盒一只盛裝
    之第一級毒品海洛因六包（淨重七‧六五公克、包裝重一．五二公克），而持有
    之。嗣於九十年三月十二日二十二時十分許，在高雄市○○區○○路、正忠路口
    為警攔檢查獲，並自其所駛之車牌號碼六Ｍ─三六一七號自用小客車排氣管下方
    ，扣得其所有以磁鐵一個吸附在排氣管，並以鐵盒一只盛裝之第一級毒品海洛因
    六包（淨重七‧六五公克、包裝重一．五二公克），及安非他命六包（甲○○施
    用安非他命部分，業經檢察官為不起訴處分確定）。
二、案經高雄市政府警察局移送台灣高雄地方法院檢察署檢察官偵查起訴。
    理  由
一、訊據被告甲○○固坦承持有扣案海洛因六包，惟另辯稱：「伊有施用海洛因習慣
    ，最後一次是九十一年三月八日。且伊同一天被查獲施用安非他命行為，已經觀
    察勒戒並不起訴處分確定」云云。惟查，扣案白粉六包經送法務部調查局鑑驗，
    為第一級毒品海洛因（淨重七‧六五公克、包裝重一．五二公克），此有該局九
    十一年五月一日調科壹字第二二００一三二一二號鑑定通知書在卷可憑，且被告
    於警、偵訊均否認有施用海洛因行為，又其於九十一年三月十二日為警查獲後所
採尿液，亦未檢出嗎啡陽性反應，此有高雄市政府衛生局九十一年三月二十五日
    高衛試煙字第Ｘ─００四號煙毒尿液檢驗成績書在卷可按，顯見被告於警、偵訊
    之供述，與其尿液檢驗結果相符。至於被告前開於九十一年三月八日最後一次施
    用海洛因之辯解，固因距其被查獲採尿期間已達四日，而可能無法自尿液中檢出
    嗎啡陽性反應，惟參酌被告僅於九十年九月間有持有安非他命，經本院於九十一
    年一月十七日以九十年度易字第四０九五號判處有期徒刑五月確定之前科，並無
    施用海洛因之記錄，此有卷附台灣高等法院被告全國前案紀錄表、台灣高雄地方
    法院檢察署刑案資料查註紀錄表可稽，則被告於其所涉施用安非他命犯行，經台
    灣高雄地方法院檢察署檢察官，以業經觀察勒戒後，無繼續施用毒品傾向為由，
    於九十一年五月二十八日以九十一年度毒偵字第一五六四號為不起訴處分確定後
    ，此有該不起訴處分書在卷可稽，始於本院審理中為前開辯解，顯係為邀觀察勒
    戒程序寬典之飾卸刑責之詞，不足採信。此外，復有磁鐵一個、鐵盒一只扣案可
    資佐證，是本件事證已明，被告犯行洵堪認定。
二、核被告所為，係犯毒品危害防制條例第十一條第一項持有第一級毒品罪。被告曾
    於八十六年間因搶奪、竊盜案件，經最高法院、台灣高等法院高雄分院分別判處
    有期徒刑一年二月、八月確定，又於八十七年間因竊盜案件，經本院判處有期徒
    刑六月，三罪經定應執行刑，於八十九年一月二十六日縮刑假釋期滿執行完畢，
    此有卷附台灣高等法院被告全國前案紀錄表、台灣高雄地方法院檢察署刑案資料
    查註紀錄表可憑，五年內再犯本件有期徒刑以上之罪，為累犯，應依刑法第四十
    七條加重其刑。爰審酌被告前有持有第二級毒品前科，現再犯持有第一級毒品罪
    ，惟數量非多，犯後態度尚稱良好等一切情狀，量處如主文所示之刑，並諭知易
    科罰金之折算標準。扣案白粉六包，為第一級毒品海洛因（淨重七‧六五公克、
    包裝重一．五二公克），已如前述，屬毒品危害防制條例所規定之毒品，爰依毒
    品危害防制條例第十八條第一項前段之規定，宣告沒收並銷燬之，因鑑驗耗失之
    海洛因，自無庸宣告沒收銷燬，併此敘明。又扣案磁鐵一個、鐵盒一只，為被告
    所有，供吸附、盛裝海洛因之用，此為被告所自承，應依刑法第三十八條第一項
    第二款宣告沒收。
據上論斷，應依刑事訴訟法第二百九十九條第一項前段，毒品危害防制條例第十一條
第一項、第十八條第一項前段，刑法第十一條前段、第四十七條、第四十一條第一項
、第三十八條第一項第二款，罰金罰鍰提高標準條例第二條，判決如主文。
中      華      民      國    九十一    年      六      月    二十一    日
                                  臺灣高雄地方法院刑事第一庭
                                      法  官    曾  逸  誠
右正本證明與原本無異。
如不服本判決，應於判決送達後十日內，向本院提出上訴狀。
                                      書記官    張  金  蘭
中    華    民    國      九十一      年      六      月      二十四    日
附錄論罪科刑法條：
毒品危害防制條例第十一條第一項：
持有第一級毒品者，處三年以下有期徒刑、拘役或新臺幣五萬元以下罰金。
